【裁判字號】    90,自,49
【裁判日期】    900423
【裁判案由】    竊佔
【裁判全文】
臺灣板橋地方法院刑事判決                              九十年度自字第四九號
    自  訴  人  乙○○
    被      告  丙○○
    被      告  甲○○
右列被告等因竊佔案件，經自訴人提起自訴，本院判決如左：
    主  文
丙○○無罪。
甲○○部分自訴不受理。
    理  由
一、自訴意旨如自訴狀所載。（如附件）
二、按不能證明被告犯罪或其行為不罰者應諭知無罪之判決。又按同一案件，經檢察
    官依第二百二十八條開始偵查者，不得再行自訴，又不得提起自訴而提起者，應
    諭知不受理之判決，刑事訴訟法第三百零一條、第三百二十三條第一項及第三百
    三十四條分別定有明文。
三、
  （一）無罪部分：
        本件自訴人認被告丙○○有竊佔犯行，無非以被告丙○○將台北縣土城市○
    ○路○段一五九號旁法定空地搭蓋違建，除供麥當勞設置廣告看板外，並停放機
    車及堆置雜物為其主要依據，訊之被告丙○○故不否認在前開空地以廢棄看板以
    為區隔並停放機車之事實，惟堅決否認有何不法所有之竊佔犯行，並辯稱：伊為
    該基地之地主之一，當時合建時即與所有合建建物之起造人協議，同意由一樓建
    物之所有權人為合理之管理、維護使用，嗣建商出賣合建房屋時，亦與買受人約
    定一樓空地由一樓建物所有人為合理之管理使用，是其將該空地以廢棄看板加以
    區隔以及停放機車並無不法所有意圖，況且該空地停放機車者，包括社區住戶，
    非僅伊一人，且未妨礙社區人員出入等語置辯，經查，被告丙○○與建商合建當
    時及建商出售合建建物之時，確簽立協議書及公共設施約定書約定一樓空地由一
    樓建物所有人管理使用，此有自訴人所不爭執之協議書及公共設施約定書影本各
    一紙在卷可稽，按竊佔罪之成立，須行為人主觀上有為自己或他人不法所有之意
    圖為其主觀要件，且客觀上有佔用他人之不動產，始足當之，惟被告丙○○占用
    前開空地之始，係依當時有效之協議書及公共設施約定書之分管契約之內容予以
    占用，是佔用之始難謂有何不法所有之意圖，縱有佔用之客觀事實，亦難以竊佔
    罪相繩，且自訴人亦於提起自訴後得知前開約定書內容，於本院審理表示不再追
    究竊佔罪責，此外，復查無其他積極之証據証明被告丙○○有何竊佔犯行，爰依
    為被告丙○○無罪之諭知，以免冤抑。
  （二）自訴不受理部分：
        本件自訴人自訴被告甲○○之右開犯罪事實，前經自訴人向臺灣板橋地方法
    院檢察署檢察官提出告訴，並經檢察官於八十九年八月二十日終結偵查，處分不
    起訴在案（見臺灣板橋地方法院檢察署八十九度偵字第一六號不起訴處分）。自
    訴人在本院審理中，並陳稱該不起訴處分之事實，與本件自訴之事實相同，其已
    就該不起訴處分為再議之聲請，是自訴人對被告甲○○竊佔地下室停車位之同一
    案件，於檢察官依刑事訴訟法第二百二十八條開始偵查，並已偵查終結後之九十
    年二月五日再行自訴，依照上開說明，爰依法就自訴被告甲○○竊佔之部分為不
    受理之判決。
據上論結，應依刑訴訟法第三百四十三條、第三百二十三條第一項、第三百三十四條
，判決如主文。
中      華      民      國    九十      年      四      月    二十三    日
                                      臺灣板橋地方法院刑事第四庭
                                          法  官  李  釱  任
右正本證明與原本無異
如不服本判決應於送達後十日內向本院提出上訴狀
                                          書記官  金  和  國
中      華      民      國    九十      年      四      月    二十三    日


司法院資訊處製作；財團法人民間司法改革基金會備份。
